Mounir KHEBBAZA

27 ans 1075 Douglas Crescent V6H 1V4 VANCOUVER, BC CANADA

> mounir.khebbaza@gmail.com +33615314697 Permis de conduire

Canada: Découverte d'une nouvelle culture

Diplômé d'une école d'ingénieur, mes premières expériences professionnelles m'ont permis d'aborder un large panel de technologies, allant de l'administration système au développement web. J'y ai acquis une polyvalence qui me permet d'intervenir sur toute la chaine de production et d'exploitation des systèmes d'informations.

Ma curiosité me pousse à appréhender sans cesse de nouveaux outils. Je souhaite aujourd'hui mettre à profit cette polyvalence et mon gout pour l'innovation et continuer à progresser en développant des produits ambitieux.

C'est justement cette curiosité qui me donne envie de découvrir une nouvelle culture aussi bien dans la vie de tous les jours qu'au travail. Mon choix se porte sur le Canada pour tout ce que ce pays a à offrir au niveau humain, culturel en passant par la richesse de ses paysages.

Expériences

Octobre 2018 - Web developer - National Bank of Canada

Le rôle de l'équipe dans laquelle je suis, est de détecter la fraude bancaire. Nous développons une application permettant de regrouper différentes informations bancaires (transactions, changement de mot de passe, ajout d'un bénéficiaire, ...). Avec ces informations, des heuristiques (algorithmes) permettent de lever une alerte lorsqu'un comportement frauduleux a été détecté.

Technologies: PHP, Laravel, VueJS, MariaDB, Docker, Openshift, Git, Jenkins, Logstash, Redis, Kafka

Avril 2017 - Octobre 2018 - Ingénieur d'étude et développement Web - Digital-Effervescence

Au sein d'une start-up spécialisée dans le digital marketing, j'occupe un poste de développeur web. J'ai pu mettre en avant les compétences que j'avais acquises durant l'expérience précédente. En effet, j'ai mis en place des environnements de développement et une plateforme d'intégration continue afin de mieux maitriser nos mises en production.

De plus, j'ai appris des notions dans le digital marketing, à utiliser des outils α d'automatisation de marketing ».

Technologies: PHP, Symfony3, Wordpress, Prestashop, Docker, Composer, Git, API Graph de Facebook, Mautic, MailChimp, Openshift

Janvier 2017 - Mars 2017 (2 mois) - Ingénieur d'étude et développement - Nalys

Dans cette société de services, j'ai mis en place des environnements de développement et une plateforme d'intégration continue avec les dernières technologies du marché. J'ai également travaillé au développement d'un outil web de recensement des compétences des équipes. Cette expérience m'a permis d'utiliser dans un contexte professionnel des technologies séduisantes.

Technologies: Docker, Vagrant, Virtualbox, Jenkins, Open-shift, Maven, Composer, Nexus, AngularjS, Symfony3

2013 / 2016 - Ingénieur d'étude et développement - ERDF (Solutec)

Employé dans une SSII, j'ai réalisé une mission de trois ans pour ERDF autour de problématiques de développement et d'exploitation. J'ai réalisé deux projets :

Au sein d'une équipe de 4 personnes, développement d'un « portail d'industrialisation » proposant des tableaux de bords de suivi des applications en production, et l'exposition de données d'exploitation par le biais de webservices.

Ce projet demandait une vision d'ensemble. Il m'a permis de développer ma capacité à appréhender le fonctionnement d'une organisation.

Technologies: API REST, PHP (framework YII), Python (framework Flask), Javascript (JQuery, Ajax), Perl, SH, HTML5, CSS3 (Bootstrap), Apache, MySQL, Unix, Windows.

Intégré à l'équipe « automatisation et contrôle », j'ai travaillé sur une application d'inventaire de l'infrastructure IT : Définition d'architecture, choix de solutions, conception et développement d'outils, maintient en conditions opérationnelles, support niveau 3 et automatisation d'audits. Ce contexte hétérogène, tant techniquement qu'humainement, m'a permis de développer ma rigueur et mes capacités de communication.

Technologies: PERL, SH, PowerShell, XSLT, JSON, XML, Python (Socket et Requests), REST, PHP, Apache, PostgreSQL, Oracle, MongoDB, Unix (RHEL, AIX, SunOS), Windows.

2010 / 2013 - Ingénieur d'étude et développement en apprentissage - ST Microelectronics

Au sein d'une équipe d'ingénieurs en micro-électronique de ce géant du secteur, j'ai contribué à travers plusieurs projets à l'industrialisation des activités de l'équipe. J'ai réalisé un outil d'extraction / consolidation de données, un système d'optimisation de lancement de tâches pour une plateforme de partage de charge, et un site intranet permettant le contrôle des puces électroniques.

En autonomie sur ces projets, du recueil du besoin à la rédaction du manuel utilisateur en passant par le développement et l'exploitation de l'outil, j'ai pu appréhender la totalité du cycle de production d'une solution.

Technologies: Linux, Serveur Apache, DB (PostgreSQL), PHP, HTML5 et CSS3, MVC, Javascript, PERL, Excel

Je me suis vu confier la refonte d'un site internet de vulgarisation scientifique. Prise en main de l'existant, choix de solution, développement, tests et présentation du résultat final.

J'ai découvert la réalisation d'un projet web complet dans un contexte professionnel, et anglophone.

Technologies: PHP, JS (JQuery), HTML, CSS, Apache, SEO, Drupal CMS, MySQL, linux Centos.

2010 (avril à juin) - Technicien informatique stagiaire - BSO

Chez ce fournisseur Chambérien d'infrastructures informatiques, j'ai automatisé la configuration de serveurs avant installation chez les clients.

Technologies: Powershell, Windows Server, Active Directory, Exchange.

Projets personnels

Juin 2019 (3 jours)

Dans le but d'apprendre de nouveaux langages, j'ai eu l'idée de développer mon CV en utilisant Golang pour la partie, React pour le frontend et MongoDB pour la partie stockage de document JSON. Pour la suite, je souhaiterais implémenter un profil utilisateur, pour qu'une personne puisse ajouter son CV à la plateforme. Et enfin en bonus, créer quelques thèmes pour plus de personnalisations.

Technologies: Golang, React (Code Splitting avec React Loadable), MongoDB, Docker, Docker-Compose.

Janvier 2019 - aujourd'hui

Depuis Janvier, je suis deux cours en ligne de programmation de jeux vidéo. L'un porte sur la programmation 2D avec Unity et l'autre la programme avec le moteur Unreal.

Pendant ce cours, j'ai pu développer un casse-brique, un tower defense, un space shooter et un escape game.

Une fois la formation terminée, j'ai comme projet, avec un ami, de développer notre premier jeu.

Technologies: Unity, Unreal Engine, C# et C++.

Septembre 2018 (1 semaine)

Afin d'apprendre le langage React et Redux, j'ai eu l'idée d'une mini application consommant l'API Spotify. L'idée était simplement de faire un browser d'artistes et d'albums. La prochaine étape pourrait être de jouer les musiques d'un album sélectionné.

Technologies: React, Redux et Spotify API.

Mars 2017 (4 jours)

En mars 2017, j'ai eu l'idée de développer une application permettant de lister les employés d'une société, leur savoir-faire avec leur niveau et les différentes missions / projets pour lesquels ils ont travaillés. Le but étant, pour les grandes structures, de déterminer quelles sont les ressources à disposition pour répondre à un besoin client spécifique.

Technologies: API Symfony 3 (PHP), Angular2, OAuth, MySQL

Formation

Ingénieur en Informatique et Réseaux de Communication - CPE Lyon

DUT Réseaux et Télécommunications - IUT Grenoble

Bac S option Sciences de l'Ingénieur - mention bien - Lycée Monge Chambéry

Et aussi : First Certificate in English - niveau B2, Certification ITIL v3 « Process des systèmes d'information », formation Powershell, formation Python.

Centres d'intérêts

Handball (en compétition pendant 5 ans), Football (en compétition pendant 9 ans)

Nouvelles technologies, Jeux vidéos

Cinéma, Lecture et Voyages